# 投资额大于享有的被收购子公司净资产份额的差额一定要确认商誉吗？

提问人：kuaiji2 时间：2023-07-30 12:59:49
陈版主，您好！
实务中遇到一公司A收购另一公司B控制权。收购时点，另一公司B刚成立没几个月，实收资本未实际出资，至收购时点的经审计的累计净利润为-10万元左右。最终转让方与受让方A确认股权交易价格为 0 元（由A聘请的评估师评估出来的交易价格也是 0 元），后续由A按照既定的注册资本实缴即可。
问题来了，在合并基准日，B的可辨认净资产份额为-10万元，那编制合并报表时，两者之间的差额一定要确认商誉吗？

回答人：chenyiwei
1 、首先考虑收购一家可辨认净资产为负数的企业有无合理理由。如果没有合理理由的，考虑是否存在权益性交易、隐蔽的关联方交易等。
2 、其次，对照《企业会计准则解释第 5 号》第一条规定，注意识别被收购方有无符合该条中的“可辨认性标准”的无形资产，如特殊的技术、特许资质等。
3 、如果被收购方构成“业务”，收购该企业有合理理由，且在仔细识别后确实未发现需单独确认和计量的可辨认无形资产，则该差额只能在收购方合并报表中被确认为商誉。但此类商誉的减值风险可能较大。